---
title: "R 關聯規則"
output: ioslides_presentation
subtitle: 使用Apriori演算法來學習關聯規則
author: Noah
---

## Index

- R介紹，與關聯規則基本觀念
- Apriori 演算法
- 範例：使用Titanic的簡易乘客資料
- 資料使用Apriori演算法
- 篩除多餘規則
- 視覺化
- 解讀

## R 的介紹

關於R的部分，可以參考 ：

[CRAN](http://cran.r-project.org/)

[R語言@ WIKI](http://zh.wikipedia.org/zh-tw/R%E8%AF%AD%E8%A8%80/)

## 關聯規則基本觀念

<img src = '/Users/noah/RData1/R-1.png' height="400px"></img>

---

<img src = '/Users/noah/RData1/R-1.png' height="100px"></img>
Support （支持度）：

      在所有事件發生的狀況下，同時發生A、B事件的機率=P(B∩A)


Confidence （信心水準） ：

      在A事件發生的狀況下，同時發生A、B事件的機率=條件機率 = P(B∣A)


Lift （增益）：

      Lift值＝Confidence / Expected Confidence（本例為P(B)）

                當Lift值＞1， 則A與B間有正向關係
                當Lift值＝1， 則A與B間沒有關係
                當Lift值＜1， 則A與B間為負向關係


## Apriori 演算法

Apriori演算法是種最有影響的挖掘布爾關聯規則頻繁項集的演算法。它的核心是基於兩階段頻集思想的遞推演算法。該關聯規則在分類上屬於單維、單層、布爾關聯規則。在這裡，所有支持度大於最小支持度的項集稱為頻繁項集(簡稱頻集)，也常稱為最大項目集。

優點：

      簡單、易理解、數據要求低，

缺點：

      1. 在每一步產生侯選項目集時循環產生的組合過多，沒有排除不應該參與組合的元素;

      2. 每次計算項集的支持度時，都對資料庫D中的全部記錄進行了一遍掃描比較，如果是一個大型的資料庫的話，這種掃描比較會大大增加計算機系統的I/O開銷。而這種代價是隨著資料庫的記錄的增加呈現出幾何級數的增加。

## Apriori：尋找最大項目集(頻繁項集)

1. 簡單統計所有含一個元素項目集出現的頻數，並找出那些不小於最小支持度的項目集，即一維最大項目集。

2. 開始循環處理直到再沒有最大項目集生成。循環過程是：第k步中，根據第k-1步生成的(k-1)維最大項目集產生k維侯選項目集，然後對資料庫進行搜索，得到侯選項目集的項集支持度，與最小支持度進行比較，從而找到k維最大項目集。


Aproiro演算法使用上述的性質產生候選項目（Candidate itemsets），候選項目集的產生主要包含

- 「結合（Join）」
- 「刪除（Prune）」


## 範例：使用Titanic的簡易乘客資料

在泰坦尼克號數據集中，根據[Class(艙等)]、[Sex(性別)]、[Age(年齡)]、[Survired(生存)]而有四種欄位。

其中，每一行代表一個人的資料。

```{r, echo=FALSE}
load("/Users/noah/RData1/titanic.raw.rdata")
titanic_raw <- data.frame(titanic.raw)
head(titanic_raw, 10)
```

## 範例：使用Titanic的簡易乘客資料

```{r, echo=FALSE}
load("/Users/noah/RData1/titanic.raw.rdata")
titanic_raw <- data.frame(titanic.raw)
```

任意抓5筆資料

```{r, echo=FALSE}
idx <- sample(1:nrow(titanic_raw), 5)
titanic_raw[idx, ]
```

---

資料小結：
```{r, echo=FALSE}
summary(titanic_raw)
```

## 資料使用Apriori演算法

- 最小支持度： supp=0.1
- 最小信任度： conf=0.8
- 最大規則數： maxlen=10

---

```{r, echo=FALSE}
library(arules)
rules.all <- apriori(titanic_raw)
```

## 資料使用Apriori演算法

顯示分類規則

```{r, echo=FALSE}
inspect(rules.all)
```


## 將rhs只列出Survied 的部分

```{r, echo=FALSE}
rules <- apriori(titanic_raw,
                 control = list(verbose=F),
                 parameter = list(minlen=2, supp=0.005, conf=0.8),
                 appearance = list(rhs=c("Survived=No",
                                         "Survived=Yes"),
                                   default="lhs"))
quality(rules) <- round(quality(rules), digits=3)
inspect(rules)
```

## 刪除調整規則

```{r, echo=FALSE}
#rules.sorted <- sort(rules)
#inspect(rules.sorted)
```

## 視覺化

```{r, echo=FALSE}
library(arulesViz)
```

---

```{r, echo=FALSE}
plot(rules.all)
```

---

```{r, echo=FALSE}
plot(rules.all, method = "grouped")
```

---

```{r, echo=FALSE}
plot(rules.all, method = "graph")
```

---

```{r, echo=FALSE}
plot(rules.all, method = "graph", control = list(type = "items"))
```

---

```{r, echo=FALSE}
plot(rules.all, method = "paracoord", control = list(reorder = TRUE))
```

## 解讀
